【裁判字號】    97,訴,4219
【裁判日期】    971120
【裁判案由】    毒品危害防制條例
【裁判全文】
臺灣板橋地方法院刑事判決              97年度訴字第4219號
公  訴  人  臺灣板橋地方法院檢察署檢察官
被      告  甲○○
上列被告因違反毒品危害防制條例案件，經檢察官提起公訴（97
年度毒偵字第6638號），因被告於準備程序中就被訴事實為有罪
之陳述，經本院合議庭裁定由受命法官獨任進行簡式審判程序，
並判決如下：
    主  文
甲○○施用第一級毒品，累犯，處有期徒刑柒月，扣案之海洛因
伍包（合計淨重壹點捌壹公克）沒收銷燬，包裝上開海洛因之外
包裝袋伍只，均沒收；又施用第二級毒品，累犯，處有期徒刑肆
月，扣案之甲基安非他命貳包（合計驗餘淨重零點參捌柒捌公克
）沒收銷燬，扣案之上開甲基安非他命外包裝袋貳只及吸食器壹
組，均沒收。應執行有期徒刑拾月。扣案之海洛因伍包（合計淨
重壹點捌壹公克）及甲基安非他命貳包（合計驗餘淨重零點參捌
柒捌公克），均沒收銷燬，扣案之上開海洛因外包裝袋伍只、上
開甲基安非他命外包裝袋貳只及吸食器壹組，均沒收。
    事  實
一、甲○○前於民國89年間，因施用毒品案件，經本院以89年度
    毒聲字第7026號裁定送觀察、勒戒後，認有繼續施用毒品之
    傾向，令入戒治處所施以強制戒治，於90年6 月12日停止戒
    治出所，於90年12月27日執行完畢，並經臺灣板橋地方法院
    檢察署檢察官以91年度戒毒偵字第56號為不起訴處分確定；
    復於95年間因施用毒品案件，經臺灣台北地方法院以95年度
    簡字第2286號判處有期徒刑6 月確定，於96年2 月8 日易科
    罰金執行完畢；復因施用毒品案件，經本院以95年度簡字第
    5154號判決，判處有期徒刑6 月確定，於96年1 月2 日易科
    罰金執行完畢；復因施用毒品案件，經臺灣臺北地方法院以
    95年度簡字第4116號判決，判處有期徒刑3 月確定，上開3
    案經裁定減刑並定應執行有期徒刑6 月又15日確定（前已執
    畢1 年，於96年11月13日執行結案）；再因施用毒品案件，
    經臺灣士林地方法院以96年度易字第2284號判處有期徒刑6
    月確定；又因施用毒品，分別經本院以97年度易字第503 號
    、第1104號、97年度簡第3425號、第3586號判處有期徒刑6
    月、6 月、2 月、6 月確定。詎仍不知悔改，於強制戒治執
    行完畢釋放後5 年內，再犯上開施用毒品案件後，基於施用
    第二級毒品甲基安非他命之犯意，於97年7 月31日19時許，
    在臺北縣永和市○○路46號旁加蓋鐵皮屋內，以將甲基安非
    他命置入玻璃球燒烤產生煙霧之方式施用第二級毒品甲基安
    非他命1 次。甲○○復另行起意，基於施用第一級毒品海洛
    因之犯意，於97年8 月1 日某時許，在上址（起訴書略載為
    97年8 月2 日為警採尿前回溯26小時內之某時，在不詳處所
    ），以放置海洛因於香煙內吸食之方式，施用海洛因1 次。
    嗣於同年月2 日14時10分許，在上址，為警查獲，並扣得海
    洛因5 包（合計淨重1.81公克）、甲基安非他命2 包（合計
    淨重0.388 公克，取樣0.0002公克鑑定，餘0.3878公克）及
    甲○○所有供其施用甲基安非他命所用之吸食器1 組，另經
    採集其尿液送驗後，呈甲基安非他命及嗎啡陽性反應，始查
    悉上情。
二、案經臺北縣政府警察局中和分局報告臺灣板橋地方法院檢察
    署檢察官偵查起訴。
    理  由
一、上揭施用第一級毒品海洛因、第二級毒品甲基安非他命各 1
    次之事實，業據被告甲○○於本院審理時坦承不諱，而被告
    為警查獲時採集之尿液，經送驗結果呈嗎啡及甲基安非他命
    陽性反應，此有臺灣檢驗科技股份有限公司 CH/2008/80203
    號濫用藥物檢驗報告及臺北縣政府警察局中和分局毒品案犯
    罪嫌疑犯人姓名及代碼對照表各1 份在卷可佐，並有扣案之
    海洛因5 包（合計淨重1.81公克）、甲基安非他命2 包（合
    計淨重0.388 公克，取樣0.0002公克鑑定，餘0.3878公克）
    及被告所有供其施用甲基安非他命所用之吸食器1 組扣案可
    佐，被告上開自白與事實相符，堪信其為真實。又被告前於
    89年間，因施用毒品案件，經本院以89年度毒聲字第7026號
    裁定送觀察、勒戒後，認有繼續施用毒品之傾向，令入戒治
    處所施以強制戒治，於90年6 月12日停止戒治出所，於90年
    12月27日執行完畢，並經臺灣板橋地方法院檢察署檢察官以
    91年度戒毒偵字第56號為不起訴處分確定；復於95年間施用
    毒品，經臺灣臺北地方法院以95年度簡字第2286號、第4116
    號分別判處有期徒刑6 月、3 月，又因施用毒品案件，經本
    院以95年度簡字第5154號判處有期徒刑6 月，前開3 罪經裁
    定減刑並定應執行有期徒刑6 月又15日確定；再因施用毒品
    案件，經臺灣士林地方法院以96年度易字第2284號判處有期
    徒刑6 月確定；又因施用毒品，分別經本院以97年度易字第
    503 號、第1104號、97年度簡第3425號、第3586號判處有期
    徒刑6 月、6 月、2 月、6 月確定，有臺灣高等法院被告前
    案紀錄表1 份附卷可佐，其於強制戒治執行完畢釋放後5 年
    內，再犯上開施用毒品案件後，復為本件施用毒品犯行，應
    可認定。本案事證明確，被告犯行洵堪認定，應予依法論科
    。
二、核被告許智應所為，係犯毒品危害防制條例第10條第1 項之
    施用第一級毒品罪及同條第2 項之施用第二級毒品罪。被告
    施用前後分別持有海洛因、甲基安非他命之低度行為，應分
    別為施用海洛因、甲基安非他命之高度行為所吸收，不另論
    罪。被告所犯上開2 罪，犯意各別，罪名不同，應分論併罰
    。又被告前於95年間，因施用毒品案件，經臺灣台北地方法
    院以95年度簡字第2286號判處有期徒刑6 月確定，於96年2
    月8 日易科罰金執行完畢；復因施用毒品案件，經本院以95
    年度簡字第5154號判決，判處有期徒刑6 月確定，於96年1
    月2 日易科罰金執行完畢；復因施用毒品案件，經臺灣臺北
    地方法院以95年度簡字第4116號判決，判處有期徒刑3 月確
    定，上開3 案經裁定減刑並定應執行有期徒刑6 月又15日確
    定（前已執畢1 年，於96年11月13日執行結案），有臺灣高
    等法院被告前案紀錄表1 份附卷可稽，其受有期徒刑之執行
    完畢，於5 年內故意再犯本件有期徒刑以上之罪，為累犯，
    依刑法第47條第1 項規定加重其刑。爰審酌被告有多次施用
    毒品前科紀錄，素行非佳、其犯罪手段、生活狀況、高工肄
    業之智識程度、施用毒品係對自己身體之殘害，及其犯罪後
    均坦承犯行之態度等一切情狀，分別量處如主文所示之刑，
    併定其應執行之刑。
三、扣案之白色粉末5 包（合計淨重1.81公克），為第一級毒品
    海洛因；扣案之白色透明結晶2 包（合計淨重0.388 公克，
    取樣0.0002公克鑑定，餘0.3878公克），為第二級毒品甲基
    安非他命，分有法務部調查局97年9 月1 日調科壹字第0972
    3036010 號鑑定書及通部民用航空局航空醫務中心航藥鑑字
    第0974361 號毒品鑑定書各1 份在卷可稽，均應依毒品危害
    防制條例第18條第1 項前段規定沒收銷燬。另扣案之上開海
    洛因外包裝袋5 只、上開甲基安非他命外包裝袋2 只，並非
    不可與毒品分離，均係用於包裹毒品，防止其裸露、潮濕，
    便於攜帶施用，堪認係被告所有且分供其犯本案所用之物，
    另扣案之吸食器1 組，為被告所有，且係供被告施用第二級
    毒品甲基安非他命時所用之物，業據被告於本院審理中供明
    在卷（本院卷第58頁），均依刑法第38條第1 項第2 款規定
    宣告沒收。
據上論斷，應依刑事訴訟法第273 條之1 第1 項、第299 條第 1
項前段，毒品危害防制條例第10條第1 項、第2 項、第18條第 1
項前段，刑法第11條前段、第47條第1 項、第38條第1 項第2 款
、第51條第5 款，判決如主文。
本案經檢察官陳彥章到庭執行職務。
中    華    民    國    97    年    11    月    20    日
                  刑事第九庭  法  官  俞秀美
上列正本證明與原本無異。
如不服本判決，應於判決送達後10日內敘明上訴理由，向本院提
出上訴狀 (應附繕本) ，上訴於臺灣高等法院。其未敘述上訴理
由者，應於上訴期間屆滿後20日內向本院補提理由書「切勿逕送
上級法院」。
                              書記官  謝怡貞
中    華    民    國    97    年    11    月    20    日
附錄本案論罪科刑之法條：
毒品危害防制條例第10條
施用第一級毒品者，處 6 月以上 5 年以下有期徒刑。
施用第二級毒品者，處3 年以下有期徒刑。


司法院資訊處製作；財團法人民間司法改革基金會備份。
